臺灣雲林地方法院刑事裁定
111年度聲字第399號
聲  請  人  臺灣雲林地方檢察署檢察官
受  刑  人  邱建霖



上列聲請人因受刑人數罪併罰有二裁判以上，聲請定其應執行之
刑（111年度執字第887號），本院裁定如下：
    主  文
甲○○所犯如附表所示之罪刑，應執行有期徒刑壹年拾月。
    理  由
一、聲請意旨略以：受刑人甲○○因違反兒童及少年性剝削防制條
    例等案件，先後經判決確定如附表，符合數罪併罰之要件，
    應依刑法第53條及第51條第5款之規定，定其應執行之刑，
    爰依刑事訴訟法第477條第1項規定聲請裁定等語。
二、裁判確定前犯數罪者，併合處罰之；數罪併罰，有二裁判以
    上者，依第51條之規定，定其應執行之刑，刑法第50條第1
    項前段、第53條分別定有明文。又數罪併罰，分別宣告其罪
    之刑，依下列各款定其應執行者：……五、宣告多數有期徒刑
    者，於各刑中之最長期以上，各刑合併之刑期以下，定其刑
    期。但不得逾30年，刑法第51條第5款亦有明文。惟數罪併
    罰中之一罪，依刑法規定得易科罰金，若因與不得易科罰金
    之他罪，併合處罰結果而不得易科罰金時，原可易科部分所
    處之刑，自亦無庸為易科折算標準之記載（司法院院字第27
    02號解釋、司法院大法官釋字第144號解釋及第679號解釋理
    由書意旨可資參照）。故在數罪併罰，有二裁判以上，定其
    應執行之刑時，若有得易科罰金之罪與不得易科罰金之罪併
    合處罰結果而不得易科罰金時，原可易科部分所處之刑，自
    亦無庸為易科折算標準之記載。法律上屬於自由裁量事項，
    尚非概無法律性之拘束，在法律上有其外部界限及內部界限
    。前者法律之具體規定，使法院得以具體選擇為適當裁判，
    此為自由裁量之外部界限。後者法院為自由裁量時，應考量
    法律之目的，法律秩序之理念所在，此為自由裁量之內部界
    限。法院為裁判時，二者均不得有所踰越。在數罪併罰而有
    二裁判以上，應定其應執行刑之案件，法院所為刑之酌定，
    固屬自由裁量事項，然對於法律之內、外部界限，仍均應受
    其拘束（最高法院94年度台非字第21號判決意旨參照）。
三、經查：
  ㈠受刑人甲○○所犯如附表編號４號所示之罪不得易科罰金，而附
    表編號１至３號所示之罪則得易科罰金，依照刑法第50條第1
    項但書、第2項之規定，除非受刑人請求檢察官聲請定其應
    執行之刑，否則上開各罪應不得併合處罰，而使受刑人喪失
    易科罰金之利益。惟受刑人就附表所示各罪，業已請求檢察
    官聲請合併定其應執行之刑，有臺灣雲林地方檢察署111年5
    月9日執行筆錄1紙在卷可稽，是依刑法第50條第2項規定，
    聲請人之聲請於法有據，應予准許。
  ㈡又受刑人所犯如附表所示之各罪，經本院判處如附表所示之
　  刑，均分別確定在案，而其中如附表編號１至３所示之罪，前
    經本院以110年度易字第687號判決應執行有期徒刑10月確定
    ，此有附表所示各罪之刑事判決及臺灣高等法院被告前案紀
    錄表各1份附卷可憑，揆諸前揭說明，本院就附表編號１至４
    所示之罪再為定應執行刑之裁判時，除不得逾越刑法第51條
    第5款所定法律之外部界限外，亦應受內部界限之拘束，即
    不得重於上開所定之應執行刑有期徒刑10月及110年度訴字
    第584號判決判處有期徒刑1年3月加計後之總和，即2年1月
    。茲檢察官聲請就如附表所示各罪定其應執行之刑，本院審
    核該數罪俱係在首先確定之科刑判決（即附表編號１）確定
    前所犯，復無重複裁定情形，且上開各該犯罪事實最後判決
    之法院為本院，因認本件聲請為正當，應予准許。爰衡酌罪
    責相當原則及特別預防之刑罰目的，具體審酌受刑人如附表
    所示整體犯罪過程之各罪關係、各該行為之行為方式、危害
    情況、彼此間之時間與空間關係、偶發性、各別刑罰規範之
    目的、侵害法益之專屬性或同一性、輕重罪間體系之平衡、
    所犯數罪反應出之行為人人格特性及犯罪傾向、加重效益加
    重效益及整體犯罪非難評價等總體情狀，兼顧刑罰衡平之要
    求及矯正受刑人之目的，參以受刑人對於本案如何定應執行
    刑無意見乙節，有本院陳述意見調查表1份附卷可查等一切
    情狀，於不逾越內、外部界線之範圍內，合併定其應執行刑
    如主文所示。至原合於刑法第41條第1項前段規定得易科罰
    金之罪，因與不得易科罰金之罪合併處罰之結果，自亦不得
    易科罰金，無須再諭知易科罰金之折算標準，附此敘明。
四、依刑事訴訟法第477條第1項，刑法第50條、第53條、第51條
    第5款，裁定如主文。　　　
中　　華　　民　　國　　111 　年　　6 　　月　　14 　 日
                  刑事第六庭  法  官  簡伶潔
以上正本證明與原本無異。　　　　　　　　　　　
如不服本裁定，應於裁定送達後5日內向本院提出抗告狀（須附
繕本）。
                              書記官  曾千庭
中　　華　　民　　國　　111 　年　　6 　　月　　14　　日
附表：受刑人甲○○定應執行刑案件一覽表
 編            號             1            2            3  罪            名  詐欺取財 詐欺取財 詐欺取財  宣     告     刑  有期徒刑4月 有期徒刑4月 有期徒刑3月  犯   罪  日   期  110年7月23日 110年7月14日（聲請書誤載，本院逕予更正） 110年7月12日（聲請書誤載，本院逕予更正） 偵查機關 年度案號 機    關 臺灣雲林地方檢察署 臺灣雲林地方檢察署 臺灣雲林地方檢察署  案    號 110年度偵字第8389號、第7174號 110年度偵字第8389號、第7174號 110年度偵字第8389號、第7174號    最    後    事    實    審 法    院 臺灣雲林地方法院 臺灣雲林地方法院 臺灣雲林地方法院  案    號 110年度易字第687號 110年度易字第687號 110年度易字第687號  判決日期 111年1月27日 111年1月27日 111年1月27日    確 　 定 　 判 　 決 法    院 臺灣雲林地方法院 臺灣雲林地方法院 臺灣雲林地方法院  案    號 110年度易字第687號 110年度易字第687號 110年度易字第687號  確定日期 111年3月1日 111年3月1日 111年3月1日 是否為得易科罰金之案件           是            是            是 備             註  ①臺灣雲林地方檢察署111年度執字第613號。 ②編號１至３經原判決定應執行有期徒刑10月。   

 編            號            ４ （以下空白）   罪            名  引誘使少年為有對價之猥褻行為    宣     告     刑  有期徒刑1年3月    犯   罪  日   期  109年10月某日   偵查機關 年度案號 機    關 臺灣雲林地方檢察署    案    號 110年度偵字第4764號      最    後    事    實    審 法    院 臺灣雲林地方法院    案    號 110年度訴字第584號    判決日期 111年1月4日      確 　 定 　 判 　 決 法    院 臺灣雲林地方法院    案    號 110年度訴字第584號    確定日期 111年3月21日   是否為得易科罰金之案件           否   備             註  臺灣雲林地方檢察署111年度執字第887號